臺灣臺中地方法院刑事判決　　　　　　　100年度訴字第943號
公　訴　人　臺灣臺中地方法院檢察署檢察官
被　　　告　張益賓
上列被告因違反槍砲彈藥刀械管制條例案件，經檢察官提起公訴
(100年度偵字第4547號)，被告於本院準備程序進行中就被訴事
實為有罪之陳述，經本院合議庭裁定由受命法官獨任進行簡式審
判程序，判決如下：
    主  文
張益賓犯非法持有子彈罪，累犯，處有期徒刑陸月，併科罰金新
臺幣陸萬元，有期徒刑如易科罰金及罰金如易服勞役，均以新臺
幣壹仟元折算壹日。扣案由金屬彈殼組合直徑八點七±０點五ｍ
ｍ金屬彈頭而成之非制式子彈陸顆、口徑０點三八０吋之制式子
彈貳顆均沒收。
    犯罪事實及理由
一、犯罪事實：
(一)張益賓前於民國87年間，因違反槍砲彈藥刀械管制條例案件
    ，經臺灣高等法院臺中分院以88年度上訴字第332號判處有
    期徒刑3年4月，併科罰金新臺幣5萬元確定；又於88年間因
    違反毒品危害防制條例案件，經同院以88年度上易字第2302
    號分別判處有期徒刑5月、4月，應執行有期徒刑8月確定；
    同年再因竊盜案件，經同院以90年度上易字第71號判處有期
    徒刑10月確定，上開違反毒品危害防制條例、竊盜案件嗣經
    減刑並與違反槍砲彈藥刀械管制條例案件合併定應執行有期
    徒刑4年確定；復於89年間因偽造貨幣案件，經本院以89年
    度訴字第424號判處有期徒刑3年2月，張益賓不服提起上訴
    後，經臺灣高等法院臺中分院以89年度上訴字第644號判決
    上訴駁回確定；同年又因施用毒品案件，經本院以89年度易
    更字第13號判處有期徒刑8月確定，嗣經減刑並與上開偽造
    貨幣案件合併定應執行有期徒刑3年4月確定。上開案件經接
    續執行，於95年1月27日假釋交付保護管束，於96年7月19日
    保護管束期滿，未經撤銷假釋，所餘刑期視為執行完畢。猶
    未能悔改，明知具有殺傷力之子彈，係槍砲彈藥刀械管制條
    例所列管禁止持有之物，非經許可，不得持有，竟於99年11
    月中旬某日，在臺中市○區○○路與公益路口附近，向真實
    姓名年籍不詳綽號「阿明」之成年男子，以每顆子彈新臺幣
    (下同)800元之價格，購買具有殺傷力之子彈12顆 (其中9顆
    係由金屬彈殼組合直徑8.7±0.5mm金屬彈頭而成之非制式子
    彈、3顆係口徑0.380吋之制式子彈；另同時尚有購買不具殺
    傷力由金屬彈殼組合直徑9.0±0.5mm金屬彈頭而成之非制式
    子彈4顆)，未經許可而持有上揭子彈，並將上揭子彈放置在
    臺中縣東勢鎮 (現已改制為臺中市東勢區○○○街80之13號2
    樓內。嗣於99年12月10日晚間7時30分許，為警持本院核發
    之搜索票在上址查獲，並扣得上揭具有殺傷力之非制式子彈
    9顆、制式子彈3顆及不具殺傷力之空氣槍1枝(槍枝管制編號
    0000000000號)、非制式子彈4顆。
(二)案經臺中市政府警察局第五分局報請臺灣臺中地方法院檢察
    署檢察官偵查起訴。
二、理由：
(一)本案被告張益賓所犯係死刑、無期徒刑、最輕本刑為3年以
    上有期徒刑以外之罪，被告於準備程序中就被訴事實為有罪
    之陳述，經告知簡式審判程序之旨，並聽取公訴人及被告之
    意見後，本院合議庭認為適宜而依刑事訴訟法第273條之1第
    1項規定，裁定由受命法官獨任進行簡式審判程序，且依同
    法第273條之2、第159條第2項之規定，不適用傳聞法則有關
    限制證據能力之相關規定，合先敘明。
(二)據以論罪之證據名稱：
    1.被告張益賓於警詢、偵訊及本院審理時自白上揭犯行。
    2.證人許光秀、陳欣屏於警詢時之證詞。
    3.本院99年度聲搜字第4057號搜索票、臺中警察局第五分局
      搜索扣押筆錄、扣押物品目錄表各1紙。
    4.內政部警政署刑事警察局100年2月21日刑鑑字第10000174
      65號槍彈鑑定書1份及子彈照片6張。
    5.扣案由金屬彈殼組合直徑8.7±0.5mm彈頭而成之非制式子
      彈9顆(經採樣3顆試射，可擊發，認均具殺傷力)、口徑0.
      380吋之制式子彈3顆(採樣1顆試射，可擊發，認均具殺傷
      力)。
    6.綜上各節相互佐證，被告自白核與事實相符，應堪採信，
      本案事證明確，被告犯行堪以認定，應予依法論科。
(三)論罪與量刑：
    1.核被告張益賓所為，係犯槍砲彈藥刀械管制條例第12條第
      4項之非法持有子彈罪。又非法持有、寄藏、出借槍砲彈
      藥刀械等違禁物，所侵害者為社會法益，如所持有、寄藏
      或出借客體之種類相同(如同為手槍，或同為子彈者)，縱
      令同種類之客體有數個(如數枝手槍、數顆子彈)，仍為單
      純一罪，不發生想像競合犯之問題 (最高法院82年度臺上
      字第5303號判決意旨參照)。是被告同時持有具殺傷力之
      由金屬彈殼組合直徑8.7±0.5mm彈頭而成之非制式子彈9
      顆、口徑0.380吋之制式子彈3顆，仍應僅成立單純一非法
      持有子彈罪。
    2.被告有如犯罪事實欄所載論罪科刑執行情形，有卷附臺灣
      高等法院被告前案紀錄表1份可按，其受有期徒刑執行完
      畢後5年以內再故意犯本案法定刑為有期徒刑之罪，為累
      犯，應依刑法第47條第1項規定加重其刑。
    3.爰審酌被告有多次犯罪前科之品行 (參卷附臺灣高等法院
      被告前案紀錄表)、國中畢業之智識程度、經濟小康之生
      活狀況(見警卷所附被告警詢筆錄受詢問人資料)，犯罪之
      動機、手段、持有子彈數量，及其前於99年10月27日甫因
      非法持有制式子彈為警查獲，有本院99年度訴字第3585號
      刑事判決書1份在卷可稽，竟於不到1個月時間，即再向綽
      號「阿明」之成年男子購買16顆子彈(其中4顆非制式子彈
      不具殺傷力，有如上述)，對社會治安存有潛在之威脅及
      危險，惟念其持有子彈並未持以犯罪，未因此造成公眾或
      他人之現實之惡害，暨被告犯後坦承犯行，態度尚佳等一
      切情狀，量處如主文所示之刑，及諭知易科罰金之折算標
      準，並就併科罰金刑部分諭知易服勞役之折算標準。
    4.扣案具有殺傷力由金屬彈殼組合直徑8.7±0.5mm金屬彈頭
      而成之非制式子彈6顆、口徑0.380吋之制式子彈2顆，係
      槍砲彈藥刀械管制條例第4條第1項第2款所稱之彈藥，依
      同條例第5條之規定，非經中央主管機關許可不得持有，
      係屬違禁物，應依刑法第38條第1項第1款之規定，不問屬
      於被告與否，併予宣告沒收之。至於經鑑定單位鑑驗試射
      擊發原具有殺傷力之由金屬彈殼組合直徑8.7±0.5mm金屬
      彈頭之非制式子彈3顆、口徑0.380吋制式子彈1顆，因僅
      剩餘彈殼，依本院裁判時之現狀，均已失其子彈之結構及
      性能，堪認已耗損而無殺傷力，非屬違禁物，爰不併予宣
      告沒收。另扣案由金屬彈殼組合直徑9.0±0.5mm金屬彈頭
      而成之非制式子彈4顆、空氣槍1枝(槍枝管制編號0000000
      000號，係氣體動力式槍枝，以小型高壓氣體鋼瓶內氣體
      為發射動力，經以金屬彈丸測試3次，其中彈丸直徑17.0
      ㎜、重量7.2g之最大發射速度53公尺/秒，計算其動能為1
      0焦耳，換算其單位面積動能為4.4焦耳/平方公分)，經鑑
      定結果認不具有殺傷力，有上開內政部警政署刑事警察局
      槍彈鑑定書可證，非屬違禁物，爰均不為沒收之宣告。
三、應適用之法條：
    依刑事訴訟法第273條之1第1項、第299條第1項前段、第310
    條之2、第454條，槍砲彈藥刀械管制條例第12條第4項，刑
    法第11條前段、第47條第1項、第41條第1項前段、第42條第
    3項前段、第38條第1項第1款，判決如主文。
本案經檢察官陳永豐到庭執行職務。
中    華    民    國   100    年    5     月    23    日
                  刑事第十七庭    法  官  簡芳潔
以上正本證明與原本無異。
如不服本判決應於收受送達後10日內向本院提出上訴書狀，並應
敘述具體理由；其未敘述上訴理由者，應於上訴期間屆滿後20日
內向本院補提理由書（均須按他造當事人之人數附繕本）「切勿
逕送上級法院」。
                                  書記官  余怜儀
中    華    民    國   100    年    5     月    23    日
附錄論罪科刑法條全文：
槍砲彈藥刀械管制條例第12條
未經許可，製造、販賣或運輸子彈者，處1年以上7年以下有期徒
刑，併科新臺幣500萬元以下罰金。
未經許可，轉讓、出租或出借子彈者，處6月以上5年以下有期徒
刑，併科新臺幣300萬元以下罰金。
意圖供自己或他人犯罪之用，而犯前二項之罪者，處3年以上10
年以下有期徒刑，併科新臺幣700萬元以下罰金。
未經許可，持有、寄藏或意圖販賣而陳列子彈者，處5年以下有
期徒刑，併科新臺幣300萬元以下罰金。
第1項至第3項之未遂犯罰之。